---
title: "Titanic 생존 분석(doing)"
author: "Jun"
date: "`r Sys.Date()`"
output: 
  html_document:
    highlight: textmate
    theme: default
    toc: true
    toc_float: true
    code_folding: show
    df_print: paged
---

```{r setup, include=FALSE}
knitr::opts_chunk$set(echo = TRUE)
```

```{r}
training_set <-read.csv("train.csv")
test_set <- read.csv("test.csv")
```

## 1. 타이타닉 생존예측을 하기위한 도메인 지식

타이타닉 생존예측을 하기위해 최소한의 도메인 지식을 사용해보자. 타이타닉이 침몰한 날은 1912년. 그리고 당시에는 레이디 퍼스트라는 개념이 전반적으로 있었으며, 그러한 이유로 가라앉을 당시에 승무원들은 어린아이와 여자부터 먼저 챙겼다고 한다. 또한, 부자, 일반인, 가난한 사람 등 여러 부류의 사람이 있었으며, 이는 각각 1,2,3 등급의 객실에 탑승했었던 것으로 보인다. <br> 
 이러한 도메인 지식은 간단한 인터넷 서칭과 영화 타이타닉에서 볼 수 있었고, 가난한 우리의 이민자인 레오나로드 디카프리오는 3등급 손님이었으며, 역시 영화해서 보면 죽었음을 알 수 있다. 
 

## 2. 탐색적 데이터 분석 (EDA)

### 데이터 구조 파악 

데이터의 구조를 파악해보자. 데이터의 구조는 다음과 같다. 

```{r}
str(training_set)
```

데이터의 구조를 파악해보자. 

- PassengerID : 승객의 고유번호
- Survived : 생존여부 0=No / 1=Yes
- Pclass : 1등급, 2등급, 3등급
  - int 형으로 되어 있으니 **factor** 형으로 바꿔주자.
- Name : 승객명
  - factor 형으로 되어 있으니 **character** 형으로 바꿔주자. 
- Sex : 성별
- SibSp : 함께 탑승한 배우자 또는 형제의 수 
- Parch : 함께 탑승한 부모 또는 자녀의 수
- Ticket : 티켓번호
  - factor 형에서 **character** 형으로 바꿔주자.
- Fare : 티겟요금
- Cabin : 선실번호
  - factor 형에서 **character** 형으로 바꿔주자.
- Embarked : 탑승한 곳 각각 "C", "Q", "S" 는 탑승한 곳을 나타내는 것 같다.


```{r}
training_set$Pclass <- as.factor(training_set$Pclass)
training_set$Name <- as.character(training_set$Name)
training_set$Ticket <- as.character(training_set$Ticket)
training_set$Cabin <- as.character(training_set$Cabin)

str(training_set)
```

이로써 원하는대로 자료형이 바뀐 것을 확인할 수 있었다. 

### 데이터 요약정보 파악

데이터 요약 정보를 파악한 결과 다음과 같다.

```{r}
summary(training_set)
```

- Pclass 는 1등급이 216명, 2등급이 184 명, 3등급이 491명으로 구성되어 있다. 
- 성별은 남자가 314명, 여자가 577명으로 분포되어 있다. 
- 나이는 최솟값이 0.42 세, 최댓값이 80 세로 되어있다. 그리고 평균은 29.7세, 1분위수는 20.12세, 3분위수는 38세, NA가 177명 인것으로 봐서 당시 나이가 제대로 파악되지 않았음을 알 수 있다.
- 함께 탑승한 형제 또는 배우자의 수는 최대 8명 그리고 평균적으로 0.5명인 것으로 보인다.
- 함께 탑승한 부모 또는 자녀의 수는 최대 6명이고 평균이 0.38명으로 보인다.

### 결측치 파악

결측치를 파악해보자. 

```{r}
sum(is.na(training_set))
```

결측치가 177개나 된다. 결측치는 Age에서 177개가 있으므로 Age에서만 결측치가 있는 것으로 보인다. 조금 더 구체적으로 컬럼별 결측치를 파악해보자.

```{r}
sapply(training_set, function(x){
  sum(is.na(x))
})
```

이로써 정확히 Age에만 결측치가 있는 것을 확인할 수 있다. 